臺灣新竹地方法院刑事判決
110年度原易字第7號
公  訴  人  臺灣新竹地方檢察署檢察官
被      告  江約翰



指定辯護人  本院公設辯護人周凱珍    
上列被告因竊盜等案件，經檢察官提起公訴（109年度偵字第215
4、2385、3745、3746、3347、9424號），本院判決如下：
    主  文
乙○○犯如附表所示之罪，各處如附表所示之刑（含主刑及沒收
）。如附表編號3① 、編號4②、編號5①②、編號7 所示主刑部分，
應執行有期徒刑貳年；如附表編1、編號2①② 、編號3②、 編號4①
、編號6所示主刑部分，應執行有期徒刑壹年，如易科罰金，以
新臺幣壹仟元折算壹日。
    犯罪事實
一、乙○○於民國108年12月13日凌晨2時54分許，騎乘其所有之車
    牌號碼000-000號普通重型機車（下稱A車），前往新竹縣芎
    林鄉文富街附近，見子○○停放在該處之車牌號碼0000-00號
    自用小貨車（下稱B車）無人看管，為充作作案工具，竟擅
    自駕駛該自用小貨車離開，於同日凌晨3時許，抵丙○○所經
    營、址設新竹縣○○鄉○○路0段000號「7-WATER」自助洗車廠
    後，即基於意圖為自己不法所有之竊盜及毀損犯意，下車持
    不詳工具破壞丙○○所有、置放在該洗車場之左邊第4台投幣
    機，致該投幣機外殼變形扭曲不堪使用，惟未及竊取財物之
    際因警報器作響而未遂，旋駕駛上開B車離開現場，並將B車
    放回原處停放後，改騎乘其所有之A車離去。
二、
㈠、於108年12月20日凌晨某時許，前往新竹縣竹東鎮北興路竹林
    大橋橋下，見庚○○停放在該處之車牌號碼000-000號普通重
    型機車（下稱C車）無人看管，為充作作案工具將之騎走，
    再度前往上開「7-WATER」自助洗車廠，於同日上午6時7分
    許抵達後，即基於意圖為自己不法所有之竊盜及毀損犯意，
    以不詳方式，撬開丙○○擺放在該洗車場右邊第3台投幣機後
    ，竊取機台錢箱內現金約新臺幣（下同）3,000元，致該等
    機台外殼變形扭曲而不堪使用，得手後，旋騎乘上開C車離
    去，並將之放回原處停放。
㈡、另基於意圖為自己不法所有竊盜之犯意，以不詳方式，竊取
    上開C車之後照鏡1支（約價值300元）、行車紀錄器專用夾1
    個（約價值600元）、車廂內雨衣1套（約價值900元）及大
    鎖1個（約價值200元）等物後，改騎乘其所有之A車離去。
三、
㈠、於108年12月28日凌晨4時19分許，騎乘其所有之上開A車，前
    往新竹縣○○鄉○○街0段000號對面停車場，見壬○○停放在該處
    之車牌號碼000-0000號普通重型機車（下稱D車）無人看管
    ，基於意圖為自己不法所有之竊盜犯意，持可供兇器使用之
    扳手（未扣案），將原懸掛於D車上之MVF-8557號車牌1面及
    後照鏡2支拆卸，得手後，將該車牌懸掛在其所有之A車使用
    。
㈡、於同日凌晨5時45分許，騎乘改懸掛D車車牌之A車抵達新竹縣
    竹東鎮水資路附近，以不詳方式，啟動癸○○停放在該處之車
    牌號碼000-000號普通重型機車（下稱E車）電門，並騎往上
    開「7-WATER」自助洗車廠，於同日上午6時5分許抵達後，
    即基於意圖為自己不法所有之竊盜及毀損之犯意，持不詳工
    具，撬開丙○○擺放在該洗車場左邊第1台投幣機，並竊取機
    台錢箱內現金約3,000元，致該機台外殼變形扭曲而不堪使
    用，得手後，將上開E車騎回原處停放，改騎乘懸掛D車車牌
    之A車離開現場。
四、
㈠、基於行使及變造特種文書之犯意，於108年12月29日間某時，
    於不詳處所，以黏貼黑色膠帶方式，將其所有之上開A車車
    牌號碼「665-JYR」變造成「885-JYB」後，懸掛於A車而行
    使之，足以生損害於公路監理機關對於車籍管理及警察機關
    對於違規取締、犯罪追查之正確性。
㈡、於108年12月29日凌晨3時55分許，騎乘上開懸掛變造車牌之A
    車，前往己○○所經營址設新竹縣○○鄉○○村○○路00號電動娛樂
    場店門口前，基於意圖為自己不法所有之竊盜及毀損之犯意
    ，持可供兇器使用之螺絲起子（未扣案），破壞己○○擺放在
    該處之4台電動搖搖馬之投幣孔，並竊取機台內現金約6,000
    元，致該等機台投幣孔外殼變形扭曲而不堪使用，俟於同日
    凌晨4時21分許誤觸警報器，旋騎乘上開普通重型機車逃離
    現場，復因突遇下雨，另前往附近之廣濟宮換穿雨衣後始騎
    車離去。
五、
㈠、將上開竊得之D車車牌懸掛在其所有之A車後，於109年1月3日
    凌晨4時許，騎乘前往辛○○所經營、由戊○所管領、位於新竹
    縣○○鄉○○村○○路00號之選物販賣機店，基於意圖為自己不法
    所有之竊盜之犯意，持客觀上可供兇器使用之鐵橇（未扣案
    ），撬開辛○○擺放在該店前方之2台選物販賣機投幣孔及錢
    箱鎖頭，竊取該等機台內共約6,000元零錢（毀損部分未據
    告訴）得手。
㈡、基於意圖為自己不法所有之竊盜之犯意，於109年1月8日晚上
    10時許，再度騎乘懸掛D車車牌之A車外出，於翌（9）日凌
    晨0時14分許，持客觀上可供兇器使用之鐵撬（未扣案），
    破壞並竊取該店前方之2台選物販賣機內共約400元零錢（毀
    損部分未據告訴）得手。
六、於109年1月10日凌晨3時40分許，身穿藍黑色外套騎乘上開
    懸掛變造車牌之A車，前往丁○○所經營、位於新竹縣○○鄉○○
    路0段000號選物販賣機店內，基於意圖為自己不法所有之竊
    盜及毀損之犯意，持客觀上可供兇器使用之螺絲起子及鐵橇
    （未扣案），撬開丁○○擺放在該處之選物販賣機之錢箱鎖頭
    及兌幣機外殼，致該等機台外殼變形扭曲而不堪使用，惟未
    及竊取財物之際因警報器作響而未遂。
七、於109年1月10日凌晨4時許，騎乘上開懸掛變造車牌之A車，
    離開丁○○所經營之選物販賣機店後，四處尋覓尋其他下手目
    標，於同日凌晨4時32分許，行經甲○○所經營、位於新竹縣○○鄉○○街000號自助洗衣店前時，見該店無人看管，基於意圖
    為自己不法所有之竊盜及毀損之犯意，持客觀上可供兇器使
    用之螺絲起子及鐵橇（未扣案），撬開甲○○擺放在該店內烘
    衣機錢箱、控制板及面板，竊得錢箱內之現金約1萬餘元，
    復於同日凌晨5時8分許，步出該店，將原穿著之上開黑藍色
    外套更換為紅黑色外套後，持前開鐵橇再度進入上開自助洗
    衣店，接續撬開上開烘衣機面板，致該等烘衣機錢箱密合度
    受損、控制板及面板亦損壞而不堪使用。
八、嗣於109年1月13日凌晨0時許，經乙○○表哥葉榮華偕同承辦
    員警前往乙○○位於新竹縣○○鎮○○街0巷00號租屋套房時，發
    現乙○○當時衣著與行竊所穿之上開藍黑色外套相符，且該套
    房曬衣處尚晾曬著其行竊時更換之上開紅黑色外套而查獲上
    情。
九、案經丙○○、庚○○、壬○○、己○○、丁○○、甲○○訴由新竹縣政府
    警察局橫山分局報告臺灣新竹地方檢察署檢察官偵查起訴。
    理  由
壹、證據能力
    本院援引之下列證據資料（包含供述證據、文書證據等），
    並無證據證明係公務員違背法定程序所取得，且檢察官、被
    告乙○○及辯護人於本院準備、審理程序中，均同意有證據能
    力，又經本院審認結果，尚無顯有不可信之情況與不得作為
    證據之情形，審酌各該證據資料製作時之情況，無違法不當
    及證明力明顯過低之瑕疵，且均經本院於審理期日提示予檢
    察官、被告及辯護人辨識而為合法調查，自均有證據能力。
貳、實體部分
一、認定犯罪事實所憑之證據及理由：
    訊據被告對於上開A車為其所有及上開犯罪事實所載各被害
    人、告訴人所有財物，有於各該時間、地點遭竊取、毀損等
    之客觀事實均不爭執，惟矢口否認有各該犯行，辯稱：我沒
    有偷竊，沒有變造A車車牌，我都在家睡覺，車子是「阿成
    」騎的，那陣子只有「阿成」來跟我借車，借了好幾次，自
    從警察找到我後，我就找不到「阿成」，我的手機基地台位
    置會在失竊現場附近，是因為我那陣子在山上幫我朋友，我
    不知道為何基地台位置會剛好在附近，黑藍色外套是我的，
    但我幾乎都掛在外面云云（本院卷第109-116、241-251頁。
    經查：
㈠、犯罪事實一部分，業據證人即告訴人丙○○、證人子○○、證人
    即被告之前雇主袁國松分別於警詢、偵訊時證述在卷（2385
    卷第13-14、17-19、78、99-100、103-104、15-16、81-82
    、83-84頁），並有上開A車車輛詳細資料報表、橫山分局芎
    林分駐所調閱監視器擷取晝面24張、現場照片6張、員警謝
    廷岳於109年10月16日職務報告及所附之GOOGLE路線圖、監
    視器擷取畫面24張（標註監視器時間版本）、嫌疑人特徵對
    照表及監視器影像檔光碟1片等件，在卷足資佐證（3745卷
    第61頁、2385卷第25-26、37-38、87-88、89-92、93頁）。
㈡、犯罪事實二部分，業據證人庚○○（2385卷第21-22、103-104
    頁）、證人即告訴人丙○○分別於警詢、偵訊時證述在卷，並
    有員警侯凱鉅109年1月21日偵查報告1份、109年6月8日職務
    報告及所附之芎林分駐所偵辦投幣式洗車機竊盜案行竊路線
    地圖說明、橫山分局芎林分駐所調閱監視器擷取17張（標註
    監視器時間版本）、現場照片2張、員警侯凱鉅所製作之「
    芎林所偵辦乙○○108.12.20、12.28 竊盜案照片比對表」、
    員警侯凱鉅所製作之「芎林所偵辦乙○○108.12. 20竊盜案照
    片比對表」等件，在卷足以佐證（2385偵卷第5-6、68-69、
    27-28、34-35、95-97、111頁）。
㈢、犯罪事實三部分，業據證人即被告之兄江彼得（3745卷第16-
    19頁、2154卷第77-79、86-87頁）、證人即被告之配偶孫莉
    萍（2154卷第70-71頁）、證人袁國松、證人即告訴人壬○○
    （2154卷第8-9、126-127、133-134頁）、證人癸○○（2385
    卷第23-24、107-109頁）、證人即告訴人丙○○分別於警詢、
    偵訊時證述在卷，並有被告持用之行動電話門號0000000000
    號之通訊數據上網歷程查詢表、員警王子鴻製作之GOOGLE基
    地台位置與失竊現場地圖1份、員警王子鴻108年1月16日職
    務報告1份、橫山分局橫村派出所監視器擷取晝面12張、員
    警王子鴻製作之GOOGLE路線圖及監視器影像檔光碟1 片、員
    警侯凱鉅109年1月21 日偵查報告1份、109年6月8日職務報
    告1份及所附之芎林分駐所偵辦投幣式洗車機竊盜案行竊路
    線地圖說明、橫山分局芎林分駐所調閱監視器擷取17張 （
    標註監視器時間版本）、現場照片2張、員警侯凱鉅所製作
    之「芎林所偵辦乙○○108.12.20、12.28 竊盜案照片比對表
    」等件，在卷足資佐證（2154卷第36-51、60-66、112、3、
    10-11、109-111頁、2385卷第5-6、68-69、27-28、34-35、
    95-97頁）。
㈣、犯罪事實四部分，業據證人王淑萍、陳世忠、證人即告訴人
    己○○分別於警詢時指訴在卷（3746卷第67-68、69、6-7、44
    -45頁），並有證人即告訴人己○○於所提供之報帳紀錄1份（
    3746卷第47-51頁）、車牌號碼000-000號普通重型機車照片
    與監視器擷取畫面對照表（3347卷第113-117頁）、車輛詳
    細資料報表車牌號碼000-000、動力育樂有限公司開具之維
    修單、行動電話門號0000000000號之通訊數據上網歷程查詢
    表及GOOGLE基地台位置與失竊現場地圖1份、員警洪依萍橫
    山分局内灣派出所監視器擷取畫面及現場照片、員警洪依萍
    109年5 月28日職務報告、現場照片12張、GOOGLE行竊路線
    地圖說明4紙及監視器影像檔光碟1片、員警洪依萍所製作之
    「涉嫌人乙○○騎乘之車型 、車尾燈比對圖」1份、員警洪依
    萍所製作之「涉嫌人乙○○騎乘之衣著、身形、臉部比對圖」
    1份等件，在卷足以佐證（3746卷第25、46、103-106、58-6
    6、79-86、43、8-13、14-24、88-93、95-102頁）。
㈤、犯罪事實五部分，業據證人江彼得、袁國松、壬○○、證人即
    被害人辛○○（3745卷第8-10、110-111頁）、戊○（3745卷第
    11-13、14-15、68-69、110-111頁）分別於警詢、偵訊時證
    述在卷，並有辛○○、戊○提供之營業額報表、行動電話門號0
    000000000號之雙向通聯記錄及GOOGLE基地台位置與失竊現
    場地圖各1 份、員警劉宥宣109年3月10日、5月27日職務報
    告、員警陳黎萱109年5月26日職務報告1份、橫山分局内灣
    派出所監視器擷取晝面現場照片及GOOGLE行竊路線與監視器
    位置標示地圖、員警陳黎萱109年11月2 日職務報告、員警
    陳黎萱所製作之「嫌疑人機車外型、車尾燈比對」、員警陳
    黎萱所製作之「嫌疑人外套、身形、行竊手法比對」等件，
    在卷足以佐證（3745卷第63、72-73、77-84、113-114、3、
    60、67、20-43、64-66、74-76、86-91、94-108、101-102
    、103-107頁）。
㈥、犯罪事實六部分，業據證人丁○○、葉榮華分別於警詢時證述
    在卷（3347卷第5-7頁、2154卷第103-105頁），並有行動電
    話門號0000000000號之通訊數據上網歷程查詢表及GOOGLE基
    地台位置與失竊現場地圖、被告於109年1月13曰在派出所做
    筆錄時所拍攝之全身照1張、橫山分局秀湖派出所「毁損及
    竊盜未遂 」監視器影像擷取相片及現場照片共59張、員警
    蘇玴鋐109年6月24職務報告、監視器擷取晝面及被告租屋處
    照片共27張、員警蘇玴鋐109年11月11 職務報告及所附之被
    告動線圖、嫌疑人衣服對照表、車牌變造痕跡圖、警方109
    年11月9日查看車牌光碟、嫌疑人機車對照表等件，在卷足
    資證明（3347卷第118-119、12、13-22、38-39、43-56、64
    -77、78-86、89、113-117頁）。
㈦、犯罪事實七部分，業據證人即告訴人甲○○（9424卷第8-10、2
    9-30頁、2154卷第140-141頁）、證人葉榮華分別於警詢、
    偵訊時證述在卷，並有行動電話門號0000000000號之通訊數
    據上網歷程查詢表1份、員警鍾閎宇109年6月15日職務報告
    、橫山分局秀湖派出所「0110洗衣店竊盜案」店内監視器影
    像擷取相片及被告租屋套房現場照片共11張、失竊現場照片
    10張、員警鍾閎宇109年11月24 日職務報告及所附之行竊路
    徑圖、監視器擷取畫面13張等件，在卷足以證明（9424卷第
    55、4、11-12、13-14、34-37、38-50頁）。
㈧、被告雖以前揭情詞置辯，然查，依據上開自各犯罪事實地點
    監視器翻拍照片可見，畫面中所顯示之行為人長相、身形、
    穿著、所騎乘之機車後車燈樣式等情，均可認係同一人，而
    其中犯罪事實一所拍到之行為人正面相片（2385卷第25頁編
    號5相片）與被告神似，且該人騎乘之A車（編號4相片）乃
    被告平日之代步工具，被告雖辯稱機車借給「阿成」之人，
    然始終無法提出「阿成」之身分資料供本院參酌，更無法確
    定究係何時將A車借於「阿成」。況被告所持用之000000000
    0號行動電話通話基地台位置，於犯罪事實三、四、五、六
    、七所載之案發時間，均在各案發地點附近；又行為人所穿
    著之藍黑色外套，為被告所有，亦據被告自承在卷；依據上
    述各事證，均足以認定本案各犯行確為被告所為，被告空言
    否認，顯為卸責之詞，不足採信。
㈨、綜上所述，事證明確，被告犯行可以認定，應依法論罪科刑
    。　　　　
二、論罪科刑部分：
㈠、核被告就犯罪事實欄一所為，係犯刑法第320條第1項、第3項
    之竊盜未遂罪；就犯罪事實二㈠、三㈡、所為係犯刑法第320
    條第1項之竊盜罪、同法第354條之毀損罪（就犯罪事實二㈠
    部分起訴疏漏論毀損罪，應予補充）；就犯罪事實二㈡部分
    ，係犯刑法第320條第1項之竊盜罪；就犯罪事實三㈠、五㈠㈡
    部分，係犯刑法第321條第1項第3款之攜帶兇器竊盜罪；就
    犯罪事實四㈠部分，係犯刑法第216條、第212條之行使變造
    特種文書罪；就犯罪事實四㈡、七所為，係犯刑法第321條第
    1項第3款之攜帶兇器竊盜罪、同法第354條之毀損罪；就犯
    罪事實六所為，係犯刑法第321條第1項第3款、第2項之攜帶
    兇器竊盜未遂罪及同法第354條之毀損罪。
㈡、犯罪事實二㈠、三㈡、四㈡、六、七所犯上開2罪名部分，被告
    均係以一行為觸犯數罪名，為想像競合犯，均應從一重處斷
    。犯罪事實四㈠部分，被告變造特種文書後進而行使，行使
    之行為應吸收變造行為，不另論以變造特種文書罪名。
㈢、犯罪事實一、六所犯上開罪名部分，被告已著手於犯罪行為
    之實行而未遂，為未遂犯，依刑法第25條第2項之規定，減
    輕其刑。　　　　
㈣、被告所犯上開11 罪，犯意各別，行為互殊，應分別論處。
㈤、被告前因違反毒品危害防制條例案件，經本院106年度竹東原
    簡字第5號、第67號判決分別判處有期徒刑3月、4月確定，
    再經本院以107年度聲字第598號裁定應執行有期徒刑6月確
    定，嗣被告因施用毒品案件，經本院以107年度原簡字第56
    號判決判處有期徒刑4月，經接續執行，於108年4月21日執
    行完畢，有臺灣高等法院被告前案紀錄表在卷可佐，其於受
    有期徒刑執行完畢後，5 年內故意再犯本件有期徒刑以上之
    各罪，均為累犯，考量被告前亦有竊盜前案紀錄，於上開犯
    罪經徒刑執行完畢後，理應產生警惕作用，然被告卻故意再
    犯本案，足見被告有其特別惡性，且前罪之徒刑執行無成效
    ，其對於刑罰之反應力顯然薄弱，依司法院大法官釋字第77
    5 號解釋意旨，認皆有必要依刑法第47條第1 項規定加重其
    刑。其中犯罪事實一、六所犯上開罪名部分，則依法先加後
    減之。
㈥、爰審酌被告年輕氣壯，不思正途以獲取所需，竟任意以犯罪
    事實欄所載之方式，非法獲取他人財物，犯案次數頻繁，嚴
    重危害社會治安，所為實不足取，且犯罪後始終否認犯行，
    毫無悔意，態度不佳，高中肄業之智識程度，已婚，育有2
    位未成年子女，從事綁鐵工作，平均月收入3萬元等生活狀
    況，及犯罪之動機、目的、手段、所竊財物價值等一切情狀
    ，分別量處如附表所示之刑，並就犯罪事實一、二㈠㈡、三㈡
    、四㈠、六部分，諭知易科罰金之折算標準，再就得易科罰
    金與不得易科罰金部分，分別定其應執行刑及易科罰金之折
    算標準為如主文所示，以示懲儆。
三、沒收及不予沒收之理由：
㈠、按犯罪所得，屬於犯罪行為人者，沒收之。但有特別規定者
    ，依其規定；前二項之沒收，於全部或一部不能沒收或不宜
    執行沒收時，追徵其價額，刑法第38條之1 第1 項、第3 項
    分別定有明文。查被告就犯罪事實二㈠㈡、三㈠㈡、四㈡、五㈠㈡
    、七所示所竊得之財物，分別為被告之犯罪所得，既未扣案
    ，且未實際發還被害人，應依法於被告所犯各該罪刑項下宣
    告沒收，並依同條第3 項規定，於全部或一部不能沒收或不
    宜執行沒收時，追徵其價額。
㈡、被告就犯罪事實三㈠（二）所竊得之D車車牌1 面，固為被告
    之犯罪所得，然該車牌客觀上價值低微，僅屬表彰車輛資料
    之用，且業經註銷，顯欠缺刑法上之重要性，爰依刑法第38
    條之2 第2 項規定，不予宣告沒收或追徵。
㈢、至供被告持以犯犯罪事實三㈠、四㈡、五㈠㈡、六、七）所使用
    之扳手、螺絲起子、鐵撬等物，均未扣案，且非違禁物，其
    財產價值低微，宣告沒收欠缺刑法上之重要性，依刑法第38
    條之2 第2 項規定，不予宣告沒收或追徵，併此敘明。
據上論斷，應依刑事訴訟法第299 條第1 項前段，判決如主文。
本案經檢察官周文如提起公訴，檢察官高上茹、翁旭輝到庭執行
職務。
中　　華　　民　　國　　110 　年　　9 　　月　　30　　日
                  刑事第五庭   法　官　 魏瑞紅
以上正本證明與原本無異。
如不服本判決應於收受本判決後20日內向本院提出上訴書狀，上
訴書狀應敘述具體理由。上訴書狀未敘述上訴理由者，應於上訴
期間屆滿後20日內補提理由書狀於本院(均須按他造當事人之人
數附繕本 )「切勿逕送上級法院」。 
中　　華　　民　　國　　110 　年　　9 　　月　　30　　日
                               書記官   呂苗澂
　　　　　　　　　
附錄犯罪科刑法條：
中華民國刑法第320條
意圖為自己或第三人不法之所有，而竊取他人之動產者，為竊盜
罪，處 5 年以下有期徒刑、拘役或 50 萬元以下罰金。
意圖為自己或第三人不法之利益，而竊佔他人之不動產者，依前
項之規定處斷。
前二項之未遂犯罰之。

中華民國刑法第321條
犯前條第 1 項、第 2 項之罪而有下列情形之一者，處 6 月以
上 5 年以下有期徒刑，得併科 50 萬元以下罰金：
一、侵入住宅或有人居住之建築物、船艦或隱匿其內而犯之。
二、毀越門窗、牆垣或其他安全設備而犯之。
三、攜帶兇器而犯之。
四、結夥三人以上而犯之。
五、乘火災、水災或其他災害之際而犯之。
六、在車站、港埠、航空站或其他供水、陸、空公眾運輸之舟、
    車、航空機內而犯之。
前項之未遂犯罰之。

中華民國刑法第354條
毀棄、損壞前二條以外之他人之物或致令不堪用，足以生損害於
公眾或他人者，處 2 年以下有期徒刑、拘役或 1 萬 5 千元以
下罰金。　　　　　　　　　
　　　　　　　　　
中華民國刑法第212條
偽造、變造護照、旅券、免許證、特許證及關於品行、能力、服
務或其他相類之證書、介紹書，足以生損害於公眾或他人者，處
1年以下有期徒刑、拘役或9千元以下罰金。
中華民國刑法第216條
行使第210條至第215條之文書者，依偽造、變造文書或登載不實
事項或使登載不實事項之規定處斷。

附表：
編號 犯罪事實 應宣告之罪刑及沒收 1 犯罪事實欄一 乙○○犯竊盜未遂罪，累犯，處有期徒刑參月，如易科罰金，以新臺幣壹仟元折算壹日。  2 ①犯罪事實欄二㈠    ②犯罪事實欄二㈡ 乙○○犯竊盜罪，累犯，處有期徒刑肆月，如易科罰金，以新臺幣壹仟元折算壹日，未扣案犯罪所得新臺幣參仟元沒收，於全部或一部不能沒收或不宜執行沒收時，追徵其價額。 乙○○犯竊盜罪，累犯，處有期徒刑參月，如易科罰金，以新臺幣壹仟元折算壹日，未扣案犯罪所得後照鏡壹支、行車紀錄器專用夾壹個、雨衣壹套、大鎖壹個沒收，於全部或一部不能沒收或不宜執行沒收時，追徵其價額。   3 ①犯罪事實欄三㈠   ②犯罪事實欄三㈡ 乙○○犯攜帶兇器竊盜罪，累犯，處有期徒刑柒月，未扣案犯罪所得後照鏡貳支沒收，於全部或一部不能沒收或不宜執行沒收時，追徵其價額。 乙○○犯竊盜罪，累犯，處有期徒刑肆月，如易科罰金，以新臺幣壹仟元折算壹日，未扣案犯罪所得新臺幣參仟元沒收，於全部或一部不能沒收或不宜執行沒收時，追徵其價額。  4 ①犯罪事實欄四㈠   ②犯罪事實欄四㈡ 乙○○犯行使變造特種文書罪，累犯，處有期徒刑參月，如易科罰金，以新臺幣壹仟元折算壹日。  乙○○犯攜帶兇器竊盜罪，累犯，處有期徒刑捌月，未扣案犯罪所得新臺幣陸仟元沒收，於全部或一部不能沒收或不宜執行沒收時，追徵其價額。    
5 ①犯罪事實欄 五①㈠   ②犯罪事實欄五㈡  乙○○犯攜帶兇器竊盜罪，累犯，處有期徒刑捌月，未扣案犯罪所得新臺幣陸仟元沒收，於全部或一部不能沒收或不宜執行沒收時，追徵其價額。 乙○○犯攜帶兇器竊盜罪，累犯，處有期徒刑柒月，未扣案犯罪所得新臺幣肆佰元沒收，於全部或一部不能沒收或不宜執行沒收時，追徵其價額。  6 犯罪事實欄六 乙○○犯攜帶兇器竊盜未遂罪，累犯，處有期徒刑伍月，如易科罰金，以新臺幣壹仟元折算壹日。 7 犯罪事實欄七     乙○○犯攜帶兇器竊盜罪，累犯，處有期徒刑玖月，未扣案犯罪所得新臺幣壹萬元沒收，於全部或一部不能沒收時，追徵其價額。